臺灣臺中地方法院民事判決
111年度訴字第2662號
原      告  黃雪清  
訴訟代理人  彭煥華律師
被      告  陳仁義  
訴訟代理人  林良財律師
複代理人    李欣怡律師
上列當事人間請求損害賠償事件，本院於111年12月2日言詞辯論
終結，判決如下：
    主      文
原告之訴及假執行之聲請均駁回。
訴訟費用由原告負擔。
    事實及理由
一、原告主張：被告為伊胞姊黃雪芳之配偶。伊於民國52年7月
    底某日，因術後休養借住黃雪芳位在臺中市○區○○路000號住
    處（下稱本件住處），惟被告竟於同年7月底某日凌晨零時
    許，利用伊在本件住處2樓入睡之機會，強行解開伊上衣襯
    衫鈕扣，並撫摸伊胸部，更強行拉下伊之外褲與內褲，撫摸
    伊之下體；復於翌日相同地點、相同時段，再次為相同行為
    ，被告上開行為均係故意不法侵害伊之性自主決定權，且情
    節重大，致伊受有精神上之痛苦。伊考量家族和諧及親友感
    受，多年來痛苦隱忍，身心受創甚鉅，爰依侵權行為之法律
    關係，請求被告賠償精神慰撫金【各別請求新臺幣（下同）
    230萬元】等語，並聲明：㈠被告應給付原告460萬元，及自
    起訴狀繕本送達翌日起至清償日止，按週年利率百分之5計
    算之利息。㈡願供擔保，請准宣告假執行。
二、被告則以：否認原告主張之侵權行為事實，縱認其主張屬實
    ，亦已罹於時效等語資為抗辯，並聲明：㈠原告之訴及假執
    行之聲請均駁回。㈡如受不利判決，願供擔保請准宣告免為
    假執行。
三、本院之判斷
　㈠經查，被告為原告胞姊黃雪芳之配偶；原告因認被告利用其
    於52年間7月間借住黃雪芳本件住處時對其強制猥褻，經向
    偵查機關提起告訴，業經臺灣臺中地方檢察署檢察官（下稱
    臺中地檢）偵查終結，以本案追訴權時效完成為由，而為不
    起訴處分等節，有戶役政資訊網站查詢-個人查詢資料、臺
    中地檢111年度偵字第42183號不起訴處分書附卷可稽（見本
    院卷第101頁、第105-106頁），且為兩造所不爭執，自堪信
    為真實。
　㈡按因故意或過失，不法侵害他人之權利者，負損害賠償責任
    ，民法第184條第1項前段定有明文。次按因侵權行為所生之
    損害賠償請求權，自請求權人知有損害及賠償義務人時起，
    2年間不行使而消滅。自有侵權行為時起，逾10年者亦同。
    又時效完成後，債務人得拒絕給付，同法第197條第1項及第
    144條第1項亦定有明文。經查：
　⒈原告主張被告於上開時、地利用其入睡之際，強行解開其衣
    褲，並撫摸其胸部、下體，侵害其性自主決定權，致其受有
    精神上之痛苦等節，業據提出高雄醫學大學附設中和紀念醫
    院診斷證明書、訴外人即原告胞兄黃國華信件、對話紀錄、
    臺中市政府警察局霧峰分局霧峰派出所受理案件證明單為證
    （見本院卷第35頁、第37-45頁、第55頁），並聲請傳喚訴
    外人黃國華，以證明被告曾於110年10月12日向黃國華坦承
    其對原告強行撫摸胸部、下體等事實，固可認原告上開主張
    尚非無據。
　⒉然縱認原告主張本件侵權行為事實屬實，被告對原告之侵權
    行為既發生於52年7月間，而原告遲至111年9月1日方提起本
    件訴訟，有本院收文戳章在卷可憑（見本院卷第13頁），揆
    諸上揭說明，顯已逾民法第197條第1項規定之10年請求權時
    效期間，且原告復未提出任何中斷時效之事由，是被告自得
    依民法第144條第1項之規定拒絕給付。從而，原告自其主張
    本件侵權行為時起，迄至提起本件損害賠償訴訟，已逾10年
    之時效期間，則被告抗辯時效消滅而拒絕給付，於法有據。
四、綜上所述，原告依侵權行為之法律關係，請求被告給付460
    萬元，及自起訴狀繕本送達翌日起至清償日止，按週年利率
    百分之5計算之利息，為無理由，應予駁回。
五、原告之訴既經駁回，其假執行之聲請，亦失所附麗，併予駁
    回。
六、本件事證已臻明確，兩造其餘攻擊防禦方法及所提證據，經
    本院審酌後，認與判決結果不生影響，爰不逐一論述，附此
    敘明。
七、訴訟費用負擔之依據：民事訴訟法第78條。　　
中　　華　　民　　國　　111 　年　　12　　月　　16　　日
                  民事第三庭  審判長法  官  陳宗賢
                                    法  官  廖純卿
                                    法  官  傅可晴
　　　　　　　　　　　　　　　　　
正本係照原本作成。
如不服本判決，應於判決送達後20日內，向本院提出上訴狀（須
附繕本）。如委任律師提起上訴者，應一併繳納上訴審裁判費。
中　　華　　民　　國　　111 　年　　12　　月　　16　　日
                                   書記官  洪千羽